ACORDAO-COMPLETO-2463741

ACÓRDÃO 2445/2022 ATA 15/2022 - SEGUNDA CÂMARA

VISTOS, relatados e discutidos estes autos que cuidam de ato de aposentadoria encaminhado pelo Ministério da Saúde,
ACORDAM os Ministros do Tribunal de Contas da União, reunidos em sessão da Segunda Câmara, diante das razões expostas pelo relator, em:
9.1. considerar legal o ato de aposentadoria de Idalecia Almeida Maciel Malta, concedendo o registro ao ato correspondente;
9.2. dar ciência deste acórdão ao Ministério da Saúde.

Ato de aposentadoria.

Segunda Câmara

Ministério da Saúde.

3. Interessados/Responsáveis:
3.1. Interessado: Idalecia Almeida Maciel Malta (XXX.936.272-XX).

13.1. Ministros presentes: Augusto Nardes (na Presidência), Aroldo Cedraz, Bruno Dantas (Relator) e Antonio Anastasia.
13.2. Ministro-Substituto presente: André Luís de Carvalho.

BRUNO DANTAS

Adoto como relatório o parecer elaborado pelo representante do Ministério Público de Contas, Procuradora-Geral Cristina Machado da Costa e Silva (peça 7) :
"Versam os autos sobre o ato inicial de aposentadoria de Idalecia Almeida Maciel Malta, ex-servidora vinculada ao Núcleo Estadual do Ministério da Saúde no Amazonas - NEMS/AM.
2.	Por intermédio dos pareceres uniformes de peças n.ºs 5 e 6, a Secretaria de Fiscalização de Pessoal - Sefip - opina pela ilegalidade e negativa de registro da concessão de peça n.º 3, pois suscita que o exame pericial a que a interessada foi submetida declarou que a incapacidade que acometeu a ex-servidora não é decorrente de doença especificada no artigo 186, § 1.º, da Lei n.º 8.112/1990, razão pela qual os proventos da concessão seriam proporcionais ao tempo de contribuição. No entanto, foram atribuídos proventos integrais à inativa (fls. 2 e 6 da peça n.º 3) .
3.	Ao percorrermos o formulário de peça n.º 3, identificamos que a aposentada Idalecia Almeida Maciel Malta acumulou 31 anos, 11 meses e 11 dias de tempo de contribuição (fls. 2 e 3) , fazendo jus, pois, à integralidade dos proventos de aposentadoria. Isso porque, calculada a proporcionalidade do benefício em relação ao tempo de contribuição, chega-se à fração de 30/30, sendo a interessada do sexo feminino, o que lhe garante o pagamento integral da aposentadoria, como concedido pelo órgão de pessoal.
4.	Não prospera, pois, o indício de irregularidade suscitado pela Sefip. Dessa feita, consideramos legal a concessão de peça n.º 3.
5.	Por todo o exposto, com as vênias de estilo por divergir do encaminhamento suscitado pela Sefip às peças n.ºs 5 e 6, esta representante do Ministério Público de Contas propõe que o Tribunal considere legal e ordene o registro do ato inicial de aposentadoria de Idalecia Almeida Maciel Malta - CPF n.º XXX.936.272-XX - peça n.º 3."
	É o relatório.

não há

Procuradora-Geral Cristina Machado da Costa e Silva.

APOsentadoria por invalidez. doença não especificada em lei. proventos proporcionais ao tempo de contribuição. tempo suciente para proventos integrais. legalidade e registro da concessão. ciência.

APOSENTADORIA (APOS)

Secretaria de Fiscalização de Integridade de Atos e Pagamentos de Pessoal e de Benefícios Sociais (Sefip).

Cuida o processo de ato de aposentadoria encaminhado pelo Ministério da Saúde.
2.	A Secretaria de Fiscalização de Integridade de Atos e Pagamentos de Pessoal e de Benefícios Sociais (Sefip) compreende que o ato deve ser considerado ilegal ante a constatação de que a aposentadoria por invalidez não decorreu de doença especificada em lei, de modo que os proventos deveriam ter sido calculados de forma proporcional ao tempo de contribuição.
3.	O Ministério Público de Contas (MPTCU) diverge da Sefip por identificar que a interessada possui tempo de contribuição superior a 30 anos, suficiente para concessão de proventos proporcionais a 30/30, ou seja, com garantia de integralidade, na forma concedida, o que conduz à legalidade e registro da concessão.
4.	No mérito, acompanho a íntegra do parecer do MPTCU. De fato, a interessada acumulou mais de 31 anos de tempo de contribuição, razão pela qual a proporcionalidade calculada (30/30) garante proventos integrais, na forma do ato, que deve ser considerado legal e registrado.
	Em face do exposto, voto por que o Tribunal adote a deliberação que ora submeto à apreciação deste Colegiado.
	TCU, Sala das Sessões Ministro Luciano Brandão Alves de Souza, em 17 de maio de 2022.
Ministro BRUNO DANTAS
Relator